臺灣彰化地方法院交通事件裁定　　　　100年度交聲字第924號
移送機關　　交通部公路總局臺中區監理所彰化監理站
異議人即
受處分人　　張建新
上列異議人即受處分人因違反道路交通管理處罰條例案件，對於
交通部公路總局臺中區監理所彰化監理站於民國100 年4 月28日
所為之處分（彰監四字第裁64-Z7A027658號裁決書），聲明異議
，本院裁定如下：
    主  文
異議駁回。
    理  由
一、原處分機關意旨略以：本件係內政部警政署國道公路警察局
    第七警察隊於民國（下同）100 年3 月28日7 時30分時許以
    公警局交字第Z7A027658 號舉發違反道路交通管理事件通知
    單，當場舉發異議人即受處分人張建新駕駛車牌號碼1667-W
    K 號自小貨車，行經國道三號北上161 公里處，因「小型車
    低於最高限速持續行駛內側車道（經偵防車雷達測定行速78
    公里）」違規，而依法裁處異議人新臺幣（下同）5,000 元
    ，並記違規點數1 點。
二、異議意旨則以：伊雖於上開時、地有被測得以時速78公里行
    駛於規定時速須為80公里以上之內側車道之事實，惟實務上
    警察取締超速時，會有超速10公里以內不舉發的寬限值，那
    最高速限如此，則低於最低速限，是否應比照辦理？且伊當
    時時速係每小時78公里，只低於最低速限2 公里，爰依法提
    出異議，請求改諭知不罰或以最低金額裁罰云云。
三、按汽車行駛於高速公路、快速道路或設站管制之道路，不遵
    使用限制、禁止、行車管制及管理事項之管制規則而未依規
    定行駛車道者，處汽車駕駛人3,000 元以上6,000 元以下罰
    鍰，並記違規點數1 點；又行駛高、快速公路之慢速小型車
    違規行駛內側車道，於期限內繳納或到案聽候裁決者，處罰
    鍰5,000 元，高速公路及快速公路交通管制規則第8 條、道
    路交通管理處罰條例第33條第1 項第3 款、同條例第63條第
    1 項第1款 及違反道路交通管理事件統一裁罰基準表分別定
    有明文。另按法律授權主管機關就裁罰事宜所訂定之裁量基
    準，如其罰鍰之額度並未逾越法律明定得裁罰之上限，且寓
    有避免各行政機關於相同事件恣意為不同裁罰之功能，則非
    法所不許。是以道路交通管理處罰條例第92條第3 項授權交
    通部會同內政部所訂定「違反道路交通管理事件統一裁罰基
    準及處理細則」及其附件「違反道路交通管理事件統一裁罰
    基準表」，不僅可維持裁罰之統一性，亦可確保全國因違反
    道路交通管理事件受處罰之民眾，不因裁決人員之不同而生
    偏頗，寓有避免各監理機關於相同事件恣意為不同裁罰之功
    能（司法院大法官會議解釋第511 號參照）。準此，處分機
    關所為之罰鍰金額只要符合「違反道路交通管理事件統一裁
    罰基準表」之規定，其裁罰數額即無不當，在此合先敘明。
四、經查本件異議人於上開時、地，駕駛其所有車牌號碼1667-W
    K 號自小貨車，行經國道三號北上161 公里處，為內政部警
    政署國道公路警察局大甲分隊員警以雷達測速儀測得有「於
    高、快速公路最高速限每小時90公里以上之路段，以低於每
    小時80公里之速率行駛於內側車道」之違規事實，並依違反
    道路交通管理處罰條例第33條第1 項第3 款之規定，以公警
    局交字第Z7A027658 號違反道路交通事件當場舉發，原處分
    機關遂於100 年4 月28日以彰監四字第裁64-Z7A027658號裁
    決書裁處等情，此有上開舉發違反道路交通管理事件通知單
    、內政部警政署國道公路警察局第七警察隊公警七交字第10
    00770408號函及交通部公路總局臺中區監理所彰化監理站違
    反道路交通管理事件裁決書各1 紙在卷可稽。
五、次查本件異議人對其於上揭時地有上開事實等情固不爭執，
    惟以前詞置辯。然一般警察取締超速時，或許會有超速10公
    里以內不舉發的的彈性作法（即異議人所謂之「寬限值」）
    ，然上開作法於現行法令上並無所本，固然實務上可能因考
    量到測速器的誤差、行政效率（避免因些微差距的認定而引
    起爭執，並進而產生申訴、聲明異議之案件）、舉發路段之
    實際交通狀況等因素，而在執行交通稽查上以「寬限值」作
    為是否舉發之標準，但究難謂即得以所謂的「寬限值」來改
    變法規的構成要件內容。本件異議人駕駛小型車以時速78公
    里行駛於高速公路最高速限每小時90公里以上路段之內側車
    道，已構成行駛高速公路最高速限每小時90公里以上路段時
    ，以低於每小時80公里之速率行駛於內側車道之違規行為，
    原處分機關據以處罰並無違誤。又依道路交通管理處罰條例
    第92條第4 項、違反道路交通管理事件統一裁罰基準表之規
    定「行駛高、快速公路未依規定行駛車道─慢速小型車及大
    型車違規行駛內側車道」者，最低罰鍰即為5,000 元，是故
    原處分機關所裁罰之數額，亦為妥適，本件異議人異議為無
    理由，應予駁回。
據上論斷，應依道路交通案件處理辦法第18條，裁定如主文。
中    華    民    國   100    年    5     月    19    日
                  交通法庭    法  官  吳永梁
以上正本證明與原本無異。
如不服本裁定，應於裁定送達後五日內向本院提出抗告狀(須附
抗告狀繕本 )。
中    華    民    國   100    年    5     月    19    日
                              書記官  許原嘉